臺灣臺南地方法院刑事判決　　　　　　　　　　　　　九十三年度易字第二四號
　　公　訴　人　臺灣台南地方法院檢察署檢察官
　　被　　　告　乙　○　○
右列被告因竊盜案件，經檢察官提起公訴（九十三年度偵字第四四二號），被告就犯
罪事實為有罪之陳述，經本院裁定進行簡式審判程序後，判決如左：
    主      文
乙○○連續結夥三人以上竊盜，累犯，處有期徒刑玖月。
    事      實
一、乙○○於民國八十九年間，因違反毒品危害防制條例案件，分別經臺灣高等法院
    台南分院以八十八年上訴字第一六六八號判決判處有期徒刑五月確定，及經本院
    以八十九年易字第三五五號判決判處有期徒刑四月確定，嗣經本院以八十九年聲
    字第一二六三號定應執行有期徒刑八月確定，甫於九十年一月十五日執行完畢，
    仍不知警惕，與張竣琪（共犯竊盜部分經本院判決確定）、邱榮信（另經公訴檢
    察官簽分案件偵查）共同基於意圖為自己不法所有之概括犯意聯絡，三人先後共
    同於：(一)九十二年六月二十二日早上五時三十分許，由張竣琪駕駛車號Ｎ六─○
    八五九號深藍色吉普型自小客車，至台南縣麻豆鎮小埤頭十之一號「信興鐵工廠
    」前庭處，共同徒手竊取甲○○所有鋼製耕耘刀約一百片（值約新台幣（下同）
    八千五百元），搬運上車後離去現場；(二)同年月二十八日下午四時許，在台南縣
    麻豆鎮○○段○七四五地號土地，以同一手法，竊取丁○○所有之銑鐵約三公噸
    （市值約五萬一千元）後離去；復與張竣琪基於同一概括犯意，於(三)同年月二十
    九日上午五時許，由張竣琪駕駛前揭車輛載乙○○返回麻豆鎮○○段○七四五地
    號土地，竊取丁○○所有鐵架十八塊（價值約二百十六元），於將鐵架搬上車得
    手後正欲駕車離去之時，為丁○○當場發現報警查獲，並扣得鐵架十八塊（業已
    發還丁○○）。
二、案經臺南縣警察局麻豆分局報請報請臺灣台南地方法院檢察署檢察官偵查起訴。
    理      由
一、本件被告乙○○所犯為死刑、無期徒刑或最輕本刑為三年以上有期徒刑以外之罪
    ，其於準備程序中就被訴事實為有罪之陳述，經法官告知簡式審判程序之旨，並
    聽取公訴人之意見後，爰依刑事訴訟法第二百七十三條之一第一項規定，裁定由
    受命法官獨任進行簡式審判程序，合先敘明。
二、右揭犯罪事實，業據被告乙○○於本院審理時坦承不諱，核與另案（本院九十二
    年易字第一一五八號）共犯即證人張竣琪於本院另案審理時之供承及本案偵查時
    之證言；證人甲○○、丁○○於警詢及偵查中；證人即九十二年六月二十八日下
    午四時許，目擊台南縣麻豆鎮○○段○七四五地號土地上物品遭竊之黃清吉於臺
    灣台南地方法院檢察署檢察事務官詢問時之陳述大致相符，並有扣押書一紙、贓
    物認領保管單一紙、現場照片十幀附卷可稽。綜上所查，被告自白核與事實相符
    ，本件事證明確，被告犯行洵堪認定。
三、查被告乙○○於犯罪事實欄(一)、(二)，竊取甲○○所有之鋼製耕耘刀及竊取丁○○
    所有之銑鐵，核其所為係犯刑法第三百二十一條第一項第四款之結夥三人以上加
    重竊盜罪。又於犯罪事實欄(三)竊取丁○○之鐵架，核其所為係犯刑法第三百二十
    條第一項之普通竊盜罪。被告乙○○、張竣琪與邱榮信間，就前開犯罪事實欄(一)
    竊取甲○○所有之鋼製耕耘刀及(二)竊取丁○○所有之銑鐵之結夥三人以上加重竊
    盜罪；被告乙○○與張竣琪間，就前開犯罪事實欄(三)竊取丁○○之鐵架之普通竊
    盜罪，有犯意聯絡及行為分擔，均為共同正犯。又被告乙○○先後多次竊盜犯行
    ，時間緊接，構成要件相同，顯係基於概括犯意反覆為之，應依連續犯之規定論
    以情節較重之結夥三人以上加重竊盜罪，並依法加重其刑。又被告乙○○於八十
    九年間，因違反毒品危害防制條例案件，分別經臺灣高等法院台南分院以八十八
    年上訴字第一六六八號判決判處有期徒刑五月確定，及經本院以八十九年易字第
    三五五號判決判處有期徒刑四月確定，嗣經本院以八十九年聲字第一二六三號定
    應執行有期徒刑八月確定，甫於九十年一月十五日執行完畢，有臺灣台南地方法
    院檢察署刑案資料查註紀錄表、臺灣高等法院被告全國前案紀錄表各一紙在卷可
    按，被告乙○○五年以內再犯本件有期徒刑以上之罪，為累犯，應依刑法第四十
    七條規定，加重其刑，並依刑法第七十條遞加重之。爰審酌被告乙○○年輕力壯
    ，不思以正當工作獲取金錢，竟與張竣琪、邱榮信結夥三人，或與張竣琪二人，
    以徒手方式搬運他人所有之財物之行竊手法，及犯罪動機、目的、犯罪後坦承犯
    罪，並於本院審理時供出另一共犯邱榮信亦有參與行竊等情，態度良好等一切情
    狀，量處如主文所示之刑，以資懲儆。
據上論斷，應依刑事訴訟法第二百七十三條之一、第二百九十九條第一項前段，刑法
第二十八條、第五十六條、第三百二十一條第一項第四款、第四十七條，判決如主文
。
本案經檢察官丙○○到庭執行職務。
中      華      民      國     九十三     年      四      月    十九    日
                                    臺灣臺南地方法院刑事第七庭
                法  官  楊  佳  祥
右正本證明與原本無異。
如不服本判決，應於判決送達後十日內向本院提出上訴狀（應附繕本）。
                                            書記官  顏  惠  華
中      華      民      國     九十三     年      四      月    十九    日
附錄本案論罪科刑法條全文：
刑法第三百二十一條：
犯竊盜罪而有左列情形之一者，處六月以上五年以下有期徒刑：
  一於夜間侵入住宅或有人居住之建築物、船艦，或隱匿其內而犯之者。
  二毀越門扇、牆垣或其他安全設備而犯之者。
  三攜帶兇器而犯之者。
  四結夥三人以上而犯之者。
  五乘火災、水災或其他災害之際而犯之者。
  六在車站或埠頭而犯之者。
前項之未遂罰之。
